臺灣臺北地方法院刑事判決　　　　　　　 96年度訴字第969號
公　訴　人　臺灣臺北地方法院檢察署檢察官
被　　　告　甲○○
上列被告因違反毒品危害防制條例案件，經檢察官提起公訴（九
十六年度毒偵字第一五０八號），因被告於本院準備程序中就被
訴事實為有罪之陳述，經本院合議庭裁定進行簡式審判程序，判
決如下：
    主  文
甲○○施用第一級毒品，累犯，處有期徒刑捌月，減為有期徒刑
肆月；又施用第二級毒品，累犯，處有期徒刑伍月，扣案之第二
級毒品甲基安非他命壹包（不含空包裝袋，驗餘淨重壹點柒捌公
克）沒收銷燬，包裝上開甲基安非他命之空包裝袋壹只沒收。應
執行有期徒刑捌月，扣案之第二級毒品甲基安非他命壹包（不含
空包裝袋，驗餘淨重壹點柒捌公克）沒收銷燬，包裝上開甲基安
非他命之空包裝袋壹只沒收。
    事  實
一、甲○○曾因施用第二級毒品案件，經本院以九十二年度毒聲
    字第二０八一號裁定送觀察、勒戒後，認無繼續施用毒品之
    傾向，於民國九十三年二月六日釋放，並經臺灣臺北地方法
    院檢察署檢察官於九十三年三月九日，以九十二年度毒偵字
    第二二三四號為不起訴處分；又因違反槍砲彈藥刀械管制條
    例案件，經本院於九十三年三月二十九日以九十三年度簡字
    第七二一號判決判處有期徒刑四月，嗣於九十三年十月七日
    確定，於九十三年十二月二十八日易科罰金執行完畢。詎其
    仍不知悔改，於前揭觀察勒戒執行完畢釋放後五年內，又分
    別基於施用第一級毒品海洛因及第二級毒品甲基安非他命之
    犯意，於九十六年四月二十四日某時，在不詳地點，以針筒
    注射方式，施用第一級毒品海洛因一次，另於九十六年四月
    二十五日晚上某時，在不詳地點，以將甲基安非他命置放於
    吸食器內燒烤使之產生煙霧後吸食之方式，施用第二級毒品
    甲基安非他命一次，嗣於九十六年四月二十六日十三時十分
    許，在臺北市○○○路○段七四號前，為警當場查獲，並扣
    得第二級毒品甲基安非他命一包（不含空包裝袋，淨重一點
    八公克，驗餘淨重一點七八公克）。
二、案經臺北市政府警察局中山分局報請臺灣臺北地方法院檢察
    署檢察官偵查起訴。
    理  由
一、訊據被告甲○○對於前揭事實迭於本院審理時坦承不諱，且
    其於九十六年四月二十六日為警查獲時所採集之尿液，經送
    臺灣尖端先進生技醫藥股份有限公司濫用藥物實驗室以酵素
    免疫分析法初步檢驗，復依氣相層析質譜議確認檢驗結果，
    確呈嗎啡、甲基安非他命陽性反應，有該公司於九十六年五
    月二日所出具之濫用藥物檢驗報告、臺北市政府警察局偵辦
    毒品案件尿液檢體委驗單各一紙在卷可稽，另被告為警查獲
    時所扣得之白色透明晶體一包，經送臺北市政府警察局以氣
    相層析／質譜分析法鑑驗結果，亦確認其中含第二級毒品甲
    基安非他命成分，毛重一點九四公克，淨重一點八公克，驗
    餘淨重一點七八公克，此參卷附臺北市政府警察局九十六年
    六月十二日北市鑑毒字第五六六號鑑驗通知書即明，足徵被
    告任意性自白與事實相符，堪以採信。又被告曾因施用第二
    級毒品案件，經本院以九十二年度毒聲字第二０八一號裁定
    送觀察、勒戒後，認無繼續施用毒品之傾向，於九十三年二
    月六日釋放等情，亦有臺灣高等法院被告前案紀錄表附卷可
    參，堪認被告確於前開觀察勒戒執行完畢釋放後之五年內再
    犯本案。綜上，本件事證明確，被告犯行堪以認定。
二、按施用海洛因、甲基安非他命後會影響記憶能力及自主神經
    系統，判斷力及意志力亦均受限制，甚至引起精神錯亂，抑
    制呼吸，並具有成癮性、濫用性，戒解不易，嚴重戕害人之
    身心健康，危害社會，故依據毒品危害防制條例第二條第二
    項第一款、第二款分別列為第一級、第二級毒品，均不得非
    法施用、持有。故核被告所為，係犯毒品危害防制條例第十
    條第一項之施用第一級毒品、同條第二項施用第二級毒品罪
    。被告施用第一級毒品海洛因、第二級毒品甲基安非他命前
    後持有第一級毒品海洛因、第二級毒品甲基安非他命之低度
    行為，應為施用之高度行為吸收，均不另論罪。又查被告曾
    因違反槍砲彈藥刀械管制條例案件，經本院於九十三年三月
    二十九日以九十三年度簡字第七二一號判決判處有期徒刑四
    月，嗣於九十三年十月七日確定，於九十三年十二月二十八
    日易科罰金執行完畢，此有臺灣高等法院被告前案紀錄表在
    卷足憑，其於五年內故意再犯本案有期徒刑以上之二罪，均
    屬累犯，均應依刑法第四十七條第一項規定加重其刑。爰審
    酌被告不思上進，沾染施用毒品之惡習，且前已因施用毒品
    案件，經觀察勒戒後，仍未能把握自新機會徹底戒除施用毒
    品之惡習，而再施用足以導致人體機能發生依賴性、成癮性
    及抗藥性等障礙之第一級毒品海洛因、第二級毒品甲基安非
    他命，戕害自身健康，漠視法令禁制，惟尚能坦承犯行，犯
    後態度頗佳，暨其犯罪動機、手段、施用毒品之次數等一切
    情狀，分別量處如主文所示之刑。又被告犯本案施用第一級
    毒品罪之時間係在九十六年四月二十四日，依中華民國九十
    六年罪犯減刑條例第二條第一項第三款規定，應減其宣告刑
    二分之一，故減處如主文所示之刑，再與被告所犯施用第二
    級毒品罪所處之刑，定其應執行刑。又扣案之第二級毒品甲
    基安非他命一包（不含空包裝袋，驗餘淨重為一點七八公克
    ），應依毒品危害防制條例第十八條第一項前段規定沒收銷
    燬之；包裝上開甲基安非他命之空包裝袋一只，有防止毒品
    裸露、逸出及潮濕之功用，並便於攜帶使用，為被告所有供
    其犯本案施用第二級毒品罪所用之物，業據被告陳明在卷（
    見本院卷第三九頁），爰依刑法第三十八條第一項第二款之
    規定宣告沒收。
據上論斷，應依刑事訴訟法第二百七十三條之一第一項、第二百
九十九條第一項前段，毒品危害防制條例第十條第一項、第二項
、第十八條第一項前段，刑法第十一條前段、第四十七條第一項
、第三十八條第一項第二款、第五十一條第五款，中華民國九十
六年罪犯減刑條例第二條第一項第三款、第七條，判決如主文。
本案經檢察官鄧巧羚到庭執行職務。
中　　華　　民　　國　　96　　年　　8 　　月　　16　　日
        　　　　　　刑事第一庭　法  官  劉素如
上正本證明與原本無異。
如不服本判決，應於判決送達後10日內向本院提出上訴狀 (應抄
附繕本)。
                                書記官  陳育君
中　　華　　民　　國　　96　　年　　8 　　月　　16　　日
附錄本案論罪科刑法條全文：
毒品危害防制條例第10條
施用第一級毒品者，處 6 月以上 5 年以下有期徒刑。
施用第二級毒品者，處 3 年以下有期徒刑。
毒品危害防制條例第18條
查獲之第一、二級毒品及專供製造或施用第一、二級毒品之器具
，不問屬於犯人與否，均沒收銷燬之；查獲之第三、四級毒品及
製造或施用毒品之器具，無正當理由而擅自持有者，均沒入銷燬
之。但合於醫藥、研究或訓練之用者，得不予銷燬。
前項合於醫藥、研究或訓練用毒品或器具之管理辦法，由法務部
會同行政院衛生署定之。
